【裁判字號】    98,交簡上,217
【裁判日期】    981231
【裁判案由】    過失傷害等
【裁判全文】
臺灣臺南地方法院刑事判決           98年度交簡上字第217號
上  訴  人  臺灣臺南地方法院檢察署檢察官
被      告  甲○○
上列上訴人因公共危險等案件，不服本院中華民國98年9月28日
98年度交簡字第2240號第一審刑事簡易判決（聲請簡易判決處刑
案號：98年度偵字第9331號），提起上訴，被告於本院審理中，
就被訴事實為有罪之陳述，本院管轄之第二審合議庭裁定進行簡
式審判程序，判決如下：
    主  文
上訴駁回。
甲○○緩刑貳年，甲○○應給付丙○○新臺幣玖萬元（給付方法
：甲○○應自民國玖拾玖年壹月起至壹佰年陸月止，按月於每月
拾日前給付丙○○新台幣伍仟元，如一期未履行，全部債務視為
到期）。
    事實及理由
一、本案經本院審理結果，認第一審判決以被告甲○○觸犯刑法
    第185條之3不能安全駕駛動力交通工具罪、同法第284條第1
    項前段之過失傷害罪，依刑事訴訟法第449條第1項前段、第
    454條第2項，刑法第185條之3、第284條第1項前段、第41條
    第1項前段、第51條第5款，道路交通管理處罰條例第86條第
    1項，刑法施行法第1條之1，判處被告應執行有期徒刑5月，
    並諭知如易科罰金，以新臺幣1000元折算一日，其認事用法
    及量刑均無不當，應予維持，並均引用第一審判決書記載之
    事實、證據及理由（如附件）。
二、檢察官上訴意旨雖以：被告曾有酒後駕車之前科，仍再次酒
    後駕車，並致告訴人左手骨折傷勢嚴重，原審僅判決應執行
    有期徒刑5月，可易科罰金，量刑過輕為由，請求將原判決
    撤銷，更為適當之判決。然而，關於刑之量定，係實體法上
    賦予法院得為自由裁量之事項，倘其未有逾越法律所規定之
    範圍，除顯有失出失入等科罰與罪責不相當之情形外，應予
    尊重，不得任意加以指摘。則原審既已就被告犯行之不法內
    涵相關之一切情狀為謹慎之裁量，並無違法或顯然失出失入
    ，亦無何科罰與罪責不相當之瑕疵可指，檢察官上訴指摘原
    審法院量刑過輕，自難認為有理由，應予駁回。
三、末查被告未曾受有期徒刑以上刑之宣告，有臺灣高等法院被
    告前案紀錄表可稽，其於本院審理中已坦承前揭犯行，且其
    並非不願賠償告訴人，而係告訴人要求被告需一次賠償新臺
    幣（下同）90,000元和解金，不願給予被告分期付款機會，
    致調解不成立，此有本院調解案件進行單（本院卷第16頁）
    可憑，嗣經本院於準備程序詢問告訴人和解條件，告訴人稱
    其同意被告分18期，自99年1月起，於每月10日前按月給付
    5,000元等語，有本院98年12月10日準備程序筆錄（本院卷
    第24頁）可稽，則如令被告入監服刑，被告即無法持續工作
    以履行前揭和解條件，是本院認所宣告之刑以暫不執行為當
    ，併予宣告緩刑2年，以啟自新；次按「緩刑宣告，得斟酌
    情形，命犯罪行為人向被害人支付相當數額之財產或非財產
    上之損害賠償。」，刑法第74條第2項第3款亦定有明文，本
    件被告既需向本案告訴人支付90,000元（分18期，按月每期
    5,000元），為確保被告能如期履行上揭和解條件，以維告
    訴人權益，故本院考量上開各項情狀後，認於被告緩刑期間
    課予上開和解條件之負擔，乃為適當，爰併予宣告之。
據上論斷，應依刑事訴訟法第455條之1第1項、第3項、第364條
、第273條之1第1項、第373條、第368條，刑法第74條第1項第1
款、第74條第2項第3款，判決如主文。
本案經檢察官乙○○到庭執行職務。
中    華    民    國    98    年    12    月    31    日
                  刑事第六庭  審判長法  官  蔡直青
                                    法  官  吳坤芳
                                    法  官  郭瓊徽
以上正本證明與原本無異。
不得上訴。
                                    書記官  曾郁芳
中    華    民    國    98    年    12    月    31    日
附錄
中華民國刑法第185條之3
服用毒品、麻醉藥品、酒類或其他相類之物，不能安全駕駛動
力交通工具而駕駛者，處1年以下有期徒刑、拘役或科或併科15
萬元以下罰金。
中華民國刑法第284條
（過失傷害罪）
因過失傷害人者，處6月以下有期徒刑、拘役或5百元以下罰金，
致重傷者，處1年以下有期徒刑、拘役或5百元以下罰金。
從事業務之人，因業務上之過失傷害人者，處1年以下有期徒刑
、拘役或1千元以下罰金，致重傷者，處3年以下有期徒刑、拘役
或2千元以下罰金。

司法院資訊處製作；財團法人民間司法改革基金會備份。
